【裁判字號】    98,審易,1181
【裁判日期】    980930
【裁判案由】    違反保護令
【裁判全文】
臺灣桃園地方法院宣示判決筆錄        98年度審易字第1181號
公  訴  人  臺灣桃園地方法院檢察署檢察官
被      告  乙○○
指定辯護人  本院公設辯護人彭詩雯
上列被告因違反保護令案件（起訴案號：98年度偵字第12964 號
），於中華民國98年9 月30日下午5 時許，在本院第十四法庭宣
示判決，出席職員如下：
          法  官   鍾雅蘭
          書記官   楊郁馨
法官起立朗讀判決主文、犯罪事實要旨、處罰條文，及告以上訴
限制、期間並提出上訴狀之法院，且諭知記載其內容：
一、主  文：
    乙○○違反保護令，累犯，處有期徒刑柒月。
二、犯罪事實要旨：
    乙○○係甲○○之子，2 人具有家庭暴力防治法第3 條第3
    款所定之家庭成員關係。乙○○前有下列犯行：(一)於民國95
    年間因家暴傷害案件，經本院以95年度壢簡字第1917號判決
    判處有期徒刑5 月確定；(二)復於95年間因違反保護令案件，
    經本院以95年度易字第1699號判決判處有期徒刑2 月確定；
    (三)又於95年間因違反保護令案件，經本院以96年度易字第21
    1 號判決判處有期徒刑3 月確定，(一)(二)(三)之罪刑接續執行，
    嗣經本院以96年度聲減字第1084號裁定就(一)(二)各減刑二分之
    一，並定應執行刑為有期徒刑3 月，暨就(三)減刑為有期徒刑
    1 月15日確定，於96年7 月16日期滿執行完畢。(四)再於97年
    間因違反保護令案件，經本院以97年度易字第826 號判決判
    處有期徒刑6 月確定，於98年1 月17日縮刑期滿執行完畢（
    於本案構成累犯）。詎猶不知悔改，於出監後又對甲○○為
    不法侵害行為，經本院於98年5 月13日核發98年度家護字第
    484 號民事通常保護令，令乙○○不得對甲○○及其他家庭
    成員實施身體或精神上不法侵害之行為、不得對甲○○及其
    他家庭成員為騷擾之聯絡行為、應遠離甲○○之住所（地址
    ：桃園縣中壢市○○街309 巷2 弄18號）至少100 公尺，該
    保護令之有效期間為1 年。惟乙○○收受上開保護令後，竟
    無視上開民事通常保護令之內容，復基於違反前揭民事通常
    保護令之犯意，於保護令有效期間內之98年6 月10日下午1
    時許，進入甲○○之前開住所，與甲○○發生口角爭執，而
    違反本院所為前揭民事通常保護令裁定。
三、處罰條文：
    家庭暴力防治法第61條第2 款、第4 款，刑法第11條前段、
    第47條第1 項。
四、附記事項：
    被告雖同時違反上開通常保護令之2 款規定，然法院依家庭
    暴力防治法第14條第1 項規定核發通常保護令者，該保護令
    內之數款規定，僅為違反保護令行為之不同態樣，是被告基
    於同一犯意所為違反保護令之行為，縱違反數款不同之規定
    ，仍屬單純一罪，而應論以違反保護令一罪，附此敘明。
五、協商判決除有刑事訴訟法第455 條之4 第1 項第1 款於本訊
    問程序終結前，被告撤銷協商合意或檢察官撤回協商聲請者
    ；第2 款被告協商之意思非出於自由意志者；第4 款被告所
    犯之罪非第455 條之2 第1 項所定得以協商判決者；第6 款
    被告有其他較重之裁判上一罪之犯罪事實者；第7 款法院認
    應諭知免刑或免訴、不受理者情形之一，及違反同條第2 項
    「法院應於協商合意範圍內為判決；法院為協商判決所科之
    刑，以宣告緩刑或2 年以下有期徒刑、拘役或罰金為限」之
    規定者外，不得上訴。
六、如有前述例外得上訴之情形，又不服本件判決，得自收受判
    決送達後10日內，向本院提出上訴書狀，上訴於第二審法院
    。
中    華    民    國    98    年     9    月    30    日
                        刑事庭  法  官  鍾雅蘭
以上正本證明與原本無異。
                                書記官  楊郁馨
中    華    民    國    98    年     9    月    30    日
附錄本案論罪科刑法條：
家庭暴力防治法第61條
違反法院依第14條第1 項、第16條第3 項所為之下列裁定者，為
本法所稱違反保護令罪，處3 年以下有期徒刑、拘役或科或併科
新臺幣10萬元以下罰金：
一、禁止實施家庭暴力。
二、禁止騷擾、接觸、跟蹤、通話、通信或其他非必要之聯絡行
    為。
三、遷出住居所。
四、遠離住居所、工作場所、學校或其他特定場所。
五、完成加害人處遇計畫。


司法院資訊處製作；財團法人民間司法改革基金會備份。
